【裁判字號】    91,易,1732
【裁判日期】    920923
【裁判案由】    傷害
【裁判全文】
臺灣臺北地方法院刑事判決                        九十一年度易字第一七三二號
    公  訴  人  臺灣臺北地方法院檢察署檢察官
    被      告  甲○○  男  三.
右列被告因傷害案件，經檢察官聲請以簡易判決處刑（九十年度偵字第三七一三號）
，經本院受理後（受理案號為九十一年度簡字第四０八０號），認不宜以簡易判決處
刑，本院適用通常程序判決如左：
    主      文
甲○○傷害人之身體，處有期徒刑肆月，如易科罰金以佰元折算壹日。
    事      實
一、甲○○與吳００（姓名、年籍均詳卷）係朋友關係，因雙方發生感情糾紛，乃相
    約於民國八十九年十月二十四日二十三時三十分許，至甲○○位於台北市○○區
    ○○街十六巷三十四號六樓之一住處協調，迄於同年月二十五日中午十二時五分
    許，甲○○方駕車搭載吳００離開其住處，惟於車輛駛至台北市○○區○○路一
    一０號附近時，雙方因於車上發生口角，吳００恐甲○○將對其不利，乃自行跳
    車逃離（於跳車時受有右肘一乘一公分擦傷、左肘一乘一公分之擦傷），甲○○
    見狀立即停車追趕，並趁吳００逃跑中不小心跌倒在地（跌倒時其左手無名指受
    有一乘一公分擦傷）時，基於傷害他人身體之犯意，動手毆打吳００之肩膀及前
    胸等處，並以手掐其脖子，致吳ＯＯ受有頸部二乘二公分瘀傷、左肩一乘一公分
    瘀傷、前胸瘀傷一乘一、一乘一、一乘一公分三處瘀傷之傷害。
二、案經吳００訴由臺北市政府警察局士林分局報請臺灣士林地方法院檢察署呈請台
    灣高等法院檢察署檢察長核轉臺灣臺北地方法院檢察署檢察官聲請以簡易判決處
    刑，經本院受理後，認不宜以簡易判決處刑，改依通常程序審理。
    理      由
一、訊據被告甲○○雖矢口否認有於右揭時地動手毆打告訴人吳００之犯行，辯稱：
    告訴人的傷不是我造成的，她下車後我並未追她，我走我的她走她的云云，惟查
    ：被告甲○○確實有出手毆打告訴人吳００乙情，業據告訴人於警訊、偵查及本
    院審理中到庭指述甚詳，並有其所提出之台北市立陽明醫院八九診字第二０四五
    號診斷書附卷足憑，且參諸上開診斷書上所記載「左手無名指一乘一公分擦傷、
    頸部二乘二公分瘀傷、左肩一乘一公分瘀傷、前胸瘀傷一乘一、一乘一、一乘一
    公分三處瘀傷、右肘一乘一公分擦傷、左肘一乘一公分之擦傷」等傷勢，核與告
    訴人於本院調查時所指稱：我身上的傷是被告掐我脖子受傷，我跳車時手肘有擦
    傷，我跳車後開始跑被告追我，我跌倒後被告揍我的左邊肩膀，前胸的傷是被告
    打我的等語（本院九十二年八月十三日訊問筆錄參照），均若合符節，且告訴人
    前往台北市立陽明醫院急診之時間為八十九年十月二十五日，亦恰與其所指述之
    案發日期相符，應堪信為真實，足見被告前揭所辯，應屬卸責之詞，委不足採，
    被告傷害犯行罪證明確，其犯行堪以認定。
二、核被告甲○○所為，係犯刑法第二百七十七條第一項之普通傷害罪。爰審酌被告
    前有恐嚇前科，有台灣高等法院被告全國前案紀錄表在卷足憑，仍不知謹慎自持
    之素行、僅因與告訴人之感情不順遂，即動手毆打告訴人之犯罪動機、告訴人所
    受傷害之程度，以及犯後未能坦承犯行，與對方達成和解之態度等一切情狀，量
    處如主文所示之刑。又被告行為後，刑法第四十一條業已修正，並於九十年一月
    十日經總統公布，於九十年一月十二日生效，茲比較新舊法文修正之結果，其中
    原舊法第四十一條「犯最重本刑為三年以下有期徒刑以下刑之罪，而受六月以下
    有期徒刑或拘役之宣告，因身體、教育、職業或家庭之關係，執行顯有困難，得
    以一元以上三元以下折算一日，易科罰金」之規定，已經修正之新法擴大得易科
    罰金之範圍，凡「所犯最重本刑為五年以下有期徒刑之罪」，符合前開與舊法相
    同之其他要件下，即得易科罰金。然本件被告所犯刑法第二百七十七條第一項之
    傷害罪，為最重本刑三年以下有期徒刑之罪，不論依修正前刑法第四十一條規定
    或修正後刑法第四十一條第一項規定，均得易科罰金，適用新法對被告並無不利
    ，是應依刑法第二條第一項前段，適用裁判時之法律，即修正後刑法第四十一條
    第一項規定各諭知易科罰金之折算標準。
三、又公訴意旨另以：被告於前揭時、地毆打告訴人之行為，致使告訴人受有「左手
    無名指一乘一公分擦傷、頸部二乘二公分瘀傷、左肩一乘一公分瘀傷、前胸瘀傷
    一乘一、一乘一、一乘一公分三處瘀傷、右肘一乘一公分擦傷、左肘一乘一公分
    之擦傷」等傷害云云，惟查：告訴人所受左手無名指一乘一公分擦傷、右肘一乘
    一公分擦傷、左肘一乘一公分之擦傷之傷害，分別係其跳車及跌倒時自行受傷，
    並非被告毆打所造成乙節，業據其於本院調查時指述甚詳，從而其前開傷害，尚
    難認為亦係遭被告毆打所致，惟公訴意旨認其與前揭論罪科刑部分，有實質上一
    罪之關係，爰不另為此部分無罪之諭知，附此敘明。
據上論斷，應依刑事訴訟法第四百五十二條、第二百九十九條第一項前段，刑法第二
條第一項前段、第二百七十七條第一項、第四十一條第一項前段，罰金罰鍰提高標準
條例第一條前段、第二條，判決如主文。
本案經檢察官黃立維到庭執行職務。
中     華     民      國      九十二     年      九      月    二十三   日
                              臺灣台北地方法院刑事第十三庭
                                  審判長法  官  朱  瑞  娟
                                        法  官  鄭  佾  瑩
                                        法  官  吳  佳  薇
如不服本判決，應於判決送達後十日內向本院提出上訴狀( 應附繕本 )。「切勿逕送
上級法院」。
「告訴人或被害人對於判決如有不服具備理由請求檢察官上訴者，其上訴期間之計算
係以檢察官收受判決正本之日期為準」
右正本證明與原本無異。
                                       書記官   許  博  為
中     華     民      國      九十二     年      九      月    二十三   日
附錄本案論罪科刑法條全文：
刑法第二百七十七條第一項
傷害人之身體或健康者，處三年以下有期徒刑，拘役或一千元以下罰金。


司法院資訊處製作；財團法人民間司法改革基金會備份。
